臺灣臺南地方法院民事裁定　　　　　　　100年度聲字第107號
聲　請　人　蘇碧鳳
相　對　人　合作金庫商業銀行股份有限公司
法定代理人　劉燈城
上列當事人間聲請停止執行事件，本院裁定如下：
    主    文
聲請人供擔保新臺幣伍拾萬肆仟元後，本院九十九年度司執字第
七四○八○號拍賣抵押物強制執行事件之強制執行程序，於本院
一○○年度訴字第四四六號債務人異議之訴事件判決確定、和解
或撤回起訴前應暫予停止。
    理    由
一、聲請意旨略以：相對人於民國99年9 月13日以本院99年度司
    執字第30071 號債權憑證及99年度司拍字第310 號民事裁定
    為執行名義，聲請本院99年度司執字第74080 號強制執行事
    件拍賣聲請人所有如附表所示之建物及土地（下稱系爭房地
    ），經定於100 年3 月31日進行第二次拍賣程序無人應買。
    惟相對人聲請拍賣系爭房地，侵害聲請人之權益，聲請人已
    提起本院100 年度訴字第446 號債務人異議之訴事件，而系
    爭房地係第三人吳忠泉提供設定新台幣（下同）276 萬元之
    最高限額抵押權予相對人，存續期間自82年8 月30日起至11
    2 年8 月30日止，用以擔保吳忠泉對相對人之借款及其他債
    權（下稱系爭最高限額抵押權），另本院99年度司執字第30
    071 號債權憑證之原執行名義即本院90年度重訴字第1 號民
    事判決，相對人之借款債權係於88年8 月30日始由第三人光
    慧玩具有限公司邀同第三人李嘉娜等為連帶保證人，共借款
    1,450 萬元而發生，但吳忠泉已於87年9 月1 日死亡，是前
    開88年8 月30日始發生之借款債務，顯與吳忠泉無涉，自非
    系爭最高限額抵押權擔保之範圍。是系爭房地一旦拍賣，勢
    難回復原狀，且已設定抵押權，對相對人之影響非鉅，另因
    聲請人之經濟狀況不佳，無能力提出高額之擔保金，為此請
    求准予免供擔保裁定本院99年度司執字第70480 號強制執行
    事件，於本院100 年度訴字第446 號債務人異議之訴事件判
    決確定前停止執行，如認為聲請人仍應提供擔保金，請准於
    10萬元範圍內供擔保後，暫停強制執行程序等語。
二、按有回復原狀之聲請，或提起再審或異議之訴，或對於和解
    為繼續審判之請求，或提起宣告調解無效之訴、撤銷調解之
    訴，或對於第4 條第1 項第5 款之裁定提起抗告時，法院因
    必要情形或依聲請定相當並確實之擔保，得為停止強制執行
    之裁定，強制執行法第18條第2 項定有明文。復按法院依強
    制執行法第18條第2 項定擔保金額而准許停止強制執行之裁
    定者，該項擔保係備供債權人因停止執行所受損害之賠償，
    其數額應依標的物停止執行後，債權人未能即時受償或利用
    該標的物所受之損害額，或其因另供擔保強制執行所受之損
    害額定之，非以標的物之價值或其債權額為依據（最高法院
    91年度台抗字第429 號裁判意旨參照）。
三、經查聲請人主張系爭房地為其所有，且遭相對人於99年9 月
    13日以本院99年度司執字第30071 號債權憑證及99年度司拍
    字第310 號民事裁定為執行名義，聲請本院99年度司執字第
    74080 號拍賣抵押物強制執行事件實施查封、拍賣中，經定
    於100 年3 月31日進行第二次拍賣程序無人應買，聲請人另
    以相對人聲請強制執行之債權非屬系爭最高限額抵押權擔保
    之範圍，而對相對人提起本院100 年度訴字第446 號債務人
    異議之訴事件等情，業經本院依職權調閱上開民事事件卷宗
    查對屬實，且有聲請人提出之起訴狀、本院民事庭通知書影
    本各1 件在卷可憑，是系爭房地之強制執行程序若不停止，
    將來有難以回復執行前狀態之虞，參照前揭規定，聲請人聲
    請供擔保停止執行，與法律相符，應予准許。至聲請人主張
    其經濟狀況不佳，而請求免供擔保准予停止本院99年度司執
    字第70480 號拍賣抵押物事件之強制執行程序，與強制執行
    法第18條第2 項規定不合，要無可採。
四、惟為確保相對人因聲請人聲請停止強制執行不當可能遭受之
    損害得獲賠償，並兼顧兩造之權益，本院審酌系爭房地設定
    最高限額276 萬元之抵押權予相對人，以擔保第三人吳忠泉
    積欠相對人之債務，則系爭房地擔保之債權額至多為276 萬
    元，但系爭房地歷經第二次拍賣程序仍未拍定，則系爭房地
    之價值應僅餘第二次拍賣價格2,016,000 元，亦有系爭房地
    第二次拍賣公告附於本院99年度司執字第74080 號拍賣抵押
    物事件卷內可稽，是相對人即債權人未能及時受償所受損害
    ，應以2,016,000 元計之。而本件債務人異議之訴之訴訟標
    的金額已逾150 萬元，為得上訴三審案件，參考各級法院辦
    案期限實施要點規定，第一、二、三審通常程序審判案件之
    期限分別為1 年4 個月、2 年、1 年，共計4 年4 個月，加
    上裁判送達、上訴、分案等期間，則兩造間債務人異議之訴
    審理期限約需5 年，為相對人遲延受償之期間，故相對人可
    能遭受損害為無法即時因強制執行就系爭房地取償其債權期
    間所受相當於利息之損失，則聲請人聲請停止執行所應提供
    之擔保金，乃系爭房地價值2,016,000 元，按法定週年利率
    百分之5 計算相當於利息之損害為504,000 元【計算式：2,
    016,000 元×5%×5 ＝504,000 元】。聲請人以其經濟狀況
    不佳請求准其以10萬元為停止執行之擔保云云，亦無可取。
    爰以504,000 元為相對人因停止執行不能即時受償之損害額
    ，命聲請人供上開金額之擔保後，裁定如主文。
五、依強制執行法第18條第2 項，裁定如主文。
中    華    民    國   100    年    5     月    16    日
                  民事第三庭    法  官  林雯娟
以上正本係照原本作成。
如對本裁定抗告，應於收受裁定正本送達後10日內向本院提出抗
告狀，並繳納抗告裁判費新台幣1,000 元。
中    華    民    國   100    年    5     月    16    日
                                書記官  楊建新
┌─────────────────────────────────┐
│附表：（土地）                                                    │
├──┬────────────────┬─┬────┬──────┤
│    │  土      地      坐      落    │地│面    積│權利範圍    │
│編號├───┬────┬───┬───┤  ├────┤            │
│    │縣  市│鄉鎮市區○  段  │地號  │目│平方公尺│            │
├──┼───┼────┼───┼───┼─┼────┼──────┤
│001 │臺南市│安平區  ○○○段│77-15 │建│1292    │1萬分之156  │
└──┴───┴────┴───┴───┴─┴────┴──────┘
┌────────────────────────────────────┐
│附表：（建物）                                                          │
├──┬──┬──────┬────┬────┬──────┬──────┤
│    │    │            │        │建築式樣│  建物面積  │            │
│    │    │            │        │        │（平方公尺）│            │
│    │    │            │        │主要建築├──────┤            │
│編號│建號│  建物門牌  │基地坐落│        │            │權利範圍    │
│    │    │            │        │材 料 及│樓 層 面 積 │            │
│    │    │            │        │        │合       計 │            │
│    │    │            │        │房屋層數│            │            │
├──┼──┼──────┼────┼────┼──────┼──────┤
│001 │2527│臺南市安平區│臺南市安│8層鋼筋 │5層：82.01  │            │
│    │    │育平九街245 │平區金華│混凝土造│            │  全部      │
│    │    │號5樓之4    │段77-15 │、住家用│            │            │
│    │    │            │地號    │        │            │            │
├──┼──┼──────┼────┼────┼──────┼──────┤
│    │備考│包含共用部分2555建號之應有部分。                            │
└──┴──┴──────────────────────────────┘